【裁判字號】    95,訴,484
【裁判日期】    951113
【裁判案由】    違反毒品危害防制條例
【裁判全文】
臺灣嘉義地方法院刑事判決               95年度訴字第484號
公  訴  人  臺灣嘉義地方法院檢察署檢察官
被      告  甲○○
                    另案於臺灣嘉義監獄鹿草分監執行中
指定辯護人  本院公設辯護人  乙○○
上列被告因違反毒品危害防制條例案件，經檢察官提起公訴（95
年度毒偵字第808號），及移送併辦（95年度毒偵字第810號），
本院合議庭裁定由受命法官改依簡式審判程序後，聲請改依協商
程序而為判決，本院判決如下：
    主  文
甲○○連續施用第一級毒品，處有期徒刑柒月。
    事  實
一、甲○○前因施用毒品案件，經本院裁定送強制戒治後，於民
    國九十三年十二月九日戒治期滿執行完畢釋放，經臺灣嘉義
    地方法院檢察署檢察官於同年十二月十四日，以九十三年度
    毒偵字第二七九號不起訴處分確定。詎其於前開強制戒治期
    滿後五年內，復基於施用第一級毒品概括犯意，先後於九十
    五年五月二十九日晚上九時許，及同年月三十日晚上八時許
    ，在其位於嘉義市○○街一五一巷五號住處，施用第一級毒
    品海洛因，嗣於九十五年六月一日上午九時三十分許，及六
    月五日下午五時三十分許，經其同意採集其尿液送驗，結果
    均呈嗎啡（海洛因代謝物）陽性反應，而悉上情。
二、案經嘉義縣警察局移送臺灣嘉義地方法院檢察署檢察官偵查
    起訴，及嘉義市警察局第一分局報告臺灣嘉義地方法院檢察
    署檢察官移送併案審理。
    理  由
一、本件被告甲○○所涉犯者為毒品危害防制條例第十條第一項
    法定刑為「六月以上五年以下有期徒刑」之施用第一級毒品
    罪，非死刑、無期徒刑、最輕本刑為三年以上有期徒刑之罪
    或高等法院管轄第一審案件。本院行準備程序中，被告就被
    訴事實為有罪之陳述，經告知被告簡式審判程序之旨，並聽
    取檢察官及被告之意見後，本院爰依刑事訴訟法第二百七十
    三條之一第一項裁定，由受命法官獨任進行簡式審判程序。
    故本件簡式審判程序之證據調查依刑事訴訟法第二百七十三
    條之二規定不受同法第一百五十九條第一項、第一百六十一
    條之二、第一百六十一條之三、第一百六十三條之一及第一
    百六十四條至第一百七十條規定之限制。又本件於裁定進行
    簡式審判程序後，檢察官請求就被告願受科刑之範圍於審判
    外進行協議，經本院同意且指定本院公設辯護人乙○○協助
    進行協商，而由檢察官聲請本院改依協商程序而為判決，均
    先敘明。
二、證據：
（一）被告於警詢、偵查中及本院審理時之自白。
（二）高雄市立凱旋醫院濫用藥物尿液檢驗報告、代號與真實姓
      名對照表（縣警局警卷第5、6頁）、長榮大學毒物研究中
      心九十五年六月二十八日確認報告及列管毒品人口尿液檢
      體採集送驗紀錄表各一紙（第一分局警卷）。
（三）臺灣嘉義地方法院檢察署刑案資料查註紀錄表及臺灣高等
      法院被告前案紀錄表各一份。
三、協商內容：
    本件經檢察官與被告於審判外達成協商之合意，且被告已認
    罪，其合意內容為：「被告就其所犯毒品危害防制條例第十
    條第一項連續施用第一級毒品罪，願受有期徒刑七月宣告。
    」經查，上開協商合意並無刑事訴訟法第四百五十五條之四
    第一項所列情形之一，檢察官聲請改依協商程序而為判決，
    本院爰不經言詞辯論，於協商合意範圍內為協商判決。
四、移送併辦及起訴效力所及部分：至臺灣嘉義地方法院檢察署
    以九十五年度毒偵字第八一○號移送併辦部分之施用第一級
    毒品海洛因犯行，雖未據公訴人提起公訴，惟此部分犯行與
    業經起訴論罪部分之犯行，有連續犯之裁判上一罪關係，已
    如上述，且據檢察官函請併案審理，本院自得併予審理。
五、又被告行為後，刑法第五十六條連續犯規定，業於九十五年
    七月一日刪除並施行，則被告於新法修正施行前之犯行，因
    行為後新法業已刪除而廢止連續犯之規定，影響行為人刑罰
    利或不利之法律效果，自屬法律變更，比較新、舊法結果，
    應適用較有利之行為時法律即舊法論以連續犯。
六、適用之法條：
    依刑事訴訟法第二百七十三條之一第一項、第四百五十五條
    之二第一項、第四百五十五條之四第二項、第四百五十五條
    之八、第四百五十四條，毒品危害防制條例第十條第一項，
    刑法第十一條前段、第二條第一項前段、第五十六條（廢止
    前）。
七、依刑事訴訟法第四百五十五條之十，本件除有同法第四百五
    十五條之四第一項第一款「有前條第二項之撤銷合意或撤回
    協商聲請者」、第二款「被告協商之意思非出於自由意志者
    」、第四款「被告所犯之罪非第四百五十五條之二第一項所
    定得以聲請協商判決者」、第六款「被告有其他較重之裁判
    上一罪之犯罪事實者」、第七款「法院認應諭知免刑或免訴
    、不受理者」所定情形之一，或協商判決違反同條第二項「
    除有前項所定情形之一者外，法院應不經言詞辯論，於協商
    合意範圍內為判決。法院為協商判決所科之刑，以宣告緩刑
    、二年以下有期徒刑、拘役或罰金為限」之規定者，不得上
    訴。如有刑事訴訟法第四百五十五條之十所定得提起上訴之
    情事，且不服本判決，應於判決送達之日起十日內，向本院
    提出上訴狀。
中    華    民    國    95    年    11    月    13    日
                  刑事第一庭    法  官  蔡廷宜
中    華    民    國    95    年    11    月    13    日
                                書記官  蕭琪男
附記本判決論罪之法條全文
毒品危害防制條例第十條第一項：
施用第一級毒品者，處六月以上五年以下有期徒刑。


司法院資訊處製作；財團法人民間司法改革基金會備份。
